臺灣新竹地方法院刑事判決            100年度審訴字第604號
公  訴  人  臺灣新竹地方法院檢察署檢察官
被      告  周書鏵
上列被告因違反毒品危害防制條例案件，經檢察官提起公訴（
100年度毒偵字第1472、393號），本院依簡式審判程序判決如下
：
    主  文
周書鏵施用第二級毒品，累犯，處有期徒刑肆月。如易科罰金，
以新臺幣壹仟元折算壹日。
    事  實
一、周書鏵前於民國97年間，因家庭暴力防治法案件，經本院於
    97年12月31日以97年度竹簡字第1719號分別判處3月、3月，
    並定應執行有期徒刑6月確定。又於97年間，因竊盜案件，
    經本院於98年4月30日以98年度易字第15號判處有期徒刑6月
    確定。上揭2案復經本院於98年10月19日以98年度聲字第
    1166號裁定合併定應執行刑11月確定，於98年11月9日易科
    罰金執行完畢。
二、周書鏵前於96年間，因施用第二級毒品案件，經本院於96年
    7月3日以96年度毒聲字第206號裁定送觀察、勒戒後，認無
    繼續施用毒品傾向，於96年11月2日執行完畢釋放出所，並
    經臺灣新竹地方法院檢察署檢察官於96年9月5日以96年度毒
    偵緝字第138號為不起訴處分確定。
三、詎周書鏵猶不知悔改，仍未戒斷毒癮，於前開觀察勒戒執行
    完畢後5年內，又另行起意，並基於施用第二級毒品甲基安
    非他命之犯意，於99年12月28日下午1時許，在其新竹市○
    ○街137巷6弄5號之住處，非法施用第2級毒品甲基安非他命
    1次。嗣於99年12月28日晚間7時30分許，在上址住處為警拘
    提查獲，經採集尿液送驗，結果呈安非他命、甲基安非他命
    陽性反應，因而為警循線查悉上情。
四、案經臺灣新竹地方法院檢察署檢察官偵查起訴。
    理  由
一、本件被告周書鏵所犯毒品危害防制條例第10條第2項施用第
    二級毒品罪，均非死刑、無期徒刑、最輕本刑為三年以上有
    期徒刑之罪或高等法院管轄第一審案件，其於本院準備程序
    進行中就被訴事實為有罪之陳述，本院認為合於刑事訴訟法
    第273條之1第1項之規定，裁定進行簡式審判程序，先予敘
    明。
二、訊據被告周書鏵對於上揭時地以如事實欄所示方法，施用第
    二級毒品甲基安非他命坦承不諱。而經警將被告親採封緘之
    尿液送驗結果，確呈安非他命陽性反應、甲基安非他命陽性
    反應等情，有正修科技大學超微量研究科技中心於100年1月
    14日出具之尿液檢驗報告（原始編號：G-82）、新竹市警察
    局毒品犯罪嫌疑人尿液採驗作業管制紀錄各1 份等附卷足憑
    。綜上，足見被告所為前開自白，確與事實相符而堪採信。
三、被告周書鏵前於96年間，因施用第二級毒品案件，經本院於
    96年7月3日以96年度毒聲字第206號裁定送觀察、勒戒後，
    認無繼續施用毒品傾向，於96年11月2日執行完畢釋放出所
    ，並經臺灣新竹地方法院檢察署檢察官於96年9 月5日以96
    年度毒偵緝字第138號為不起訴處分確定等情，有臺灣高等
    法院被告前案紀錄表1份在卷可證，是以被告周書鏵既於前
    開觀察勒戒執行完畢釋放後5年內，再犯本件施用第二級毒
    品案件，自應依法追訴處罰。
四、綜上，本件事證業臻明確，被告周書鏵犯行至堪認定，應依
    法予以論科。
五、按甲基安非他命係屬毒品危害防制條例第2條第2項第2款所
    定之第二級毒品，不得非法持有、施用。是核被告周書鏵所
    為，係犯毒品危害防制條例第10條第2項之施用第二級毒品
    甲基安非他命罪。其持有第二級毒品甲基安非他命後，進而
    施用，其持有之低度行為應為施用之高度行為所吸收，不另
    論以持有第二級毒品罪。被告前曾於97年間，因家庭暴力防
    治法案件，經本院於97年12月31日以97年度竹簡字第1719號
    分別判處3月、3月，並定應執行有期徒刑6月確定。又於97
    年間，因竊盜案件，經本院於98年4月30日以98年度易字第
    15號判處有期徒刑6 月確定。上揭2案復經本院於98年10月
    19日以98年度聲字第1166號裁定合併定應執行刑11月確定，
    於98年11月9日易科罰金執行完畢等情，有臺灣新竹地方法
    院檢察署刑案資料查註紀錄表及臺灣高等法院被告前案紀錄
    表各1份在卷可參，其於受有期徒刑之執行完畢後，5年以內
    故意再犯本件有期徒刑以上之罪，為累犯，應依刑法第47條
    第1項之規定，加重其刑。又被告於99年12月28日經查獲施
    用第二級毒品犯行後，於同年月29日警詢時主動供出其施用
    之毒品係向陳郁萍購買，警方因而於100 年1 月28日循線查
    獲，並就陳郁萍涉嫌販賣毒品部分移送臺灣新竹地方法院檢
    察署檢察官起訴，目前由本院另案審理中等情，有被告99年
    12月29日警詢筆錄在卷可稽，足見被告確有供出毒品來源，
    並因而查獲正犯之情事，爰依毒品危害防制條例第17條第1
    項之規定，就被上開告施用第二級毒品犯行，減輕其刑，並
    依刑法第71條第1 項規定先加後減之。
六、爰審酌被告周書鏵有上開構成累犯事由之刑事紀錄，此有臺
    灣高等法院被告前案紀錄表1份在卷可參，足徵其素行非善
    ，竟仍不知戒惕，再度違犯本件毒品危害防制條例第10條第
    2項之罪，無視於毒品對於自身健康之戕害及國家對於杜絕
    毒品犯罪之禁令；並考量其犯罪之動機、目的單純；又施用
    毒品係自戕行為，犯罪手段平和，亦未因此而危害他人，所
    生損害非大；參諸施用毒品者均有相當程度之成癮性及心理
    依賴，其犯罪心態與一般刑事犯罪之本質並不相同，應側重
    以適當之醫學治療及心理矯治處遇為宜等一切情狀，量處如
    主文所示之刑，併諭知易科罰金之折算標準，以示懲儆。
據上論斷，應依刑事訴訟法第273 條之1 第1 項、第299 條第1
項前段，毒品危害防制條例第10條第2項、第17條第1項，刑法第
11條前段、第47條第1項、第41條第1項前段，判決如主文。
本案經檢察官黃淑美到庭執行職務。
中    華    民    國  100     年    12    月    30    日
                  刑事第九庭      法  官      王銘勇
以上正本證明與原本無異。
如不服本判決應於收受本判決後10日內向本院提出上訴書狀，上
訴書狀應敘述具體理由。上訴書狀未敘述上訴理由者，應於上訴
期間屆滿後20日內補提理由書狀於本院( 均須按他造當事人之人
數附繕本 )「切勿逕送上級法院」。
中    華    民    國   100    年    12    月    30    日
                                  書記官      許弘杰
附錄本案論罪科刑法條：
毒品危害防制條例第10條：
施用第一級毒品者，處六月以上五年以下有期徒刑。
施用第二級毒品者，處三年以下有期徒刑。